臺灣新竹地方法院刑事宣示判決筆錄    100年度審訴字第328號
公  訴  人  臺灣新竹地方法院檢察署檢察官
被      告  蔡士豪
指定辯護人  本院公設辯護人林建和
上列被告因違反毒品危害防制條例案件，檢察官提起公訴（100
年度毒偵字第170 號）後，聲請改依協商程序而為判決，本院於
中華民國100 年8 月31日下午4 時，在本院刑事第十一法庭宣示
判決，出席職員如下：
                審判長法  官  劉兆菊
                      書記官  林兆嘉
                      通  譯  呂超進
法官起立朗讀判決主文、犯罪事實要旨、處罰條文，及告以上訴
限制、期間並提出上訴狀之法院，且諭知記載其內容：
一、主  文：
    蔡士豪施用第一級毒品，累犯，處有期徒刑拾月。
二、犯罪事實要旨：
（一）蔡士豪前於民國89年4 月間，因施用第二級毒品罪案件，
      經本院於89年4 月3 日以89年度毒聲字第953 號裁定送觀
      察、勒戒，因認無繼續施用毒品傾向，經臺灣新竹地方法
      院檢察署檢察官於89年4 月28日以89年度毒偵字第1030號
      為不起訴處分確定；於90年5 月間，因連續施用第一級、
      第二級毒品案件，經本院於90年5 月15日以90年度毒聲字
      第915 號裁定送觀察、勒戒，因認有繼續施用毒品傾向，
      經本院於90年7 月13日以90年度毒聲字第1113號裁定令入
      戒治處所施以強制戒治，嗣因強制戒治執行屆滿3 月成效
      良好，經本院於91年1 月18日以91年度毒聲字第65號裁定
      停止戒治，所餘戒治期間付保護管束，於91年2 月20日出
      所；刑責部分，經本院於90年9 月28日以90年度訴字第35
      5 號判決分別判處有期徒刑8 月、5 月，並經定應執行有
      期徒刑1 年確定(1)，嗣因其於保護管束期間，違反保護管
      束應遵守事項情節重大，經本院於91年6 月10日以91年度
      毒聲字第617 號裁定撤銷停止戒治，所餘戒治期間令入戒
      治處所施以強制戒治，於91年6 月12日期滿。而其於保護
      管束期間施用第一級毒品案件，亦經本院於91年9 月30日
      以91年度訴字第392 號判決判處有期徒刑8 月確定(2)；上
      開(1)(2)接續執行，於92年10月2 日縮短刑期假釋出監，惟
      又經撤銷假釋，應執行殘刑6 月(3)；於92年11月間，因連
      續施用第二級毒品罪案件，經本院於93年11月11日以93年
      度易字第80號判決判處有期徒刑7 月確定；於93年2 月間
      ，因連續施用第一級毒品罪案件，經本院於93年11月23日
      以93年度訴字第253 號判決判處有期徒刑1 年確定，上開
      有期徒刑7 月、1 年嗣經本院於94年2 月17日以94年度聲
      字第72號定應執行有期徒刑1 年6 月確定(4)，上開(3)(4)接
      續執行，於95年8 月2 日縮刑期滿執行完畢；於96年10月
      間，因竊盜案件，經本院於96年11月23日以96年度竹簡字
      第1351號判決判處有期徒刑5 月確定；於96年11月間，因
      施用第一級毒品罪案件，經本院於97年2 月27日以97年度
      訴字第11號判處有期徒刑9 月確定，上開有期徒刑5 月、
      9 月嗣經本院於97年6 月10日以97年度聲字第598 號裁定
      定應執行有期徒刑1 年2 月確定(5)；於97年4 月間，因施
      用第一級毒品罪案件，經本院於97年7 月7 日以97年度訴
      字第510 號判決判處有期徒刑9 月確定；於97年11月間，
      因詐欺案件，經本院於98年4 月17日以98年度竹簡字第18
      號判決判處有期徒刑3 月確定，上開有期徒刑9 月、3 月
      ，嗣經本院於98年8 月28日以98年度聲字第1053號裁定定
      應執行有期徒刑11月確定(6)，上開(5)(6)接續執行，於99年
      2 月21日縮刑期滿執行完畢（本案構成累犯）。
（二）詎蔡士豪仍未戒除毒癮，於前開觀察、勒戒執行完畢釋放
      出所後5 年內，基於施用第一級毒品海洛因之犯意，於99
      年10月29日下午2 時許，在新竹市三角公園內，以將第一
      級毒品海洛因摻入香煙內燃燒後吸食其煙霧之方式，非法
      施用第一級毒品海洛因1 次，嗣因其為毒品列管人口，經
      警於99年10月30日中午12時50分許通知其採集尿液送驗，
      結果呈嗎啡、可待因之類陽性反應，始查悉上情。
（三）案經新竹縣政府警察局新埔分局報告臺灣新竹地方法院檢
      察署檢察官偵查起訴後，經檢察官聲請認罪協商判決，由
      本院合議庭裁定由受命法官獨任改依協商程序而為判決。
三、處罰條文：
    毒品危害防制條例第10條第1項，刑法第11條前段、第47條
    第1 項。
四、協商判決除有刑事訴訟法第455 條之4 第1 項第1 款於本訊
    問程序終結前，被告撤銷協商合意或檢察官撤回協商聲請者
    ；第2 款被告協商之意思非出於自由意志者；第4 款被告所
    犯之罪非第455 條之2 第1 項所定得以協商判決者；第6 款
    被告有其他較重之裁判上一罪之犯罪事實者；第7 款法院認
    應諭知免刑或免訴、不受理者情形之一，及違反同條第2 項
    「法院應於協商合意範圍內為判決；法院為協商判決所科之
    刑，以宣告緩刑或2 年以下有期徒刑、拘役或罰金為限」之
    規定者外，檢察官與被告均不得上訴。
五、如有前項得上訴之情形，得自收受宣示判決筆錄送達之日起
    10日內，向本院提出上訴書狀，上訴於第二審法院。
本案經檢察官洪期榮到庭執行職務。
中    華    民    國    100    年    8     月    31   日
                  刑事第九庭    書  記  官  林兆嘉
                                審判長法官  劉兆菊
以上筆錄正本係照原本作成。
中    華    民    國    100    年    8     月    31   日
                                書  記  官  許榮成
附錄本案論罪科刑法條：
毒品危害防制條例第10條
施用第一級毒品者，處6月以上5年以下有期徒刑。
施用第二級毒品者，處3年以下有期徒刑。